# 权益法下，损益调整的问题

提问人：uutong 时间：2015-08-02 23:28:04
20×6年 1 月 1 日，甲公司与B公司出资设立丙公司。丙公司的注册资本是 2000 万元，其中甲公司占50%。甲公司以公允价值为 1000 万元的土地使用权出资，B公司以公允价值 500 万元的机器设备和 500 万元现金出资。该土地使用权系甲公司于 10 年前取得，原值为 500万元，期限为 50 年，按直线法摊销，预计净残值为 0 。至投资设立时账面价值为 400 万元，后续仍可使用 40 年。丙公司20×6年实现净利润 220 万元。
编制甲公司对丙公司出资及确认20×6年投资收益相关的分录。
甲公司对丙公司出资的会计分录为：
借：长期股权投资——成本 1000
累计摊销 100(500/50×10)
贷：无形资产 500
营业外收入 600
甲公司20×6年确认的投资收益=(220-600+600/40)×50%=-182.5(万元)
借：投资收益 182.5
贷：长期股权投资——损益调整 182.5
我的问题是，不理解220-600+600/40这个式子是什么意义？？
谢谢！！

回答人：chenyiwei
此处投资方向合营企业投出不构成业务的非货币资产，构成顺流交易，其未实现损益应按投资比例（ 50 ％）抵销。因为该土地使用权投资时的剩余年限为 40 年，截至资产负债表日在合营企业已经使用 1 年，所以未实现损益就是 600 万*(39年/40年)。

提问人：uutong 时间：2015-08-03 09:05:16
哦，豁然开朗，原来这类的投资也归为顺溜交易，十分感谢！！ 下面这个问题好久没有人回答，还需要麻烦您下下 甲公司出于长期战略考虑， 2015 年 1 月 1 日以 1200 万美元购买了在美国注册的乙公司发行在外的80%股份，并自当日起能够控制乙公司的财务和经营政策。甲公司以人民币为记账本位币。 2015 年 1 月 1 日，乙公司可辨认净资产公允价值为 1250 万美元， 2014 年 12 月 31 日美元与人民币之间的即期汇率为 1 美元=6.2元人民币， 2015 年 1 月 1 日美元与人民币之间的即期汇率为 1 美元=6.19元人民币。 2015 年度，乙公司以购买日可辨认净资产公允价值为基础计算实现的净利润为 200 万美元。乙公司的利润表在折算为母公司记账本位币时，按照平均汇率折算。汇率信息如下， 2015 年 12 月 31 日， 1 美元=6.1元人民币， 2015 年度平均汇率， 1 美元=6.15元人民币。甲公司因外币报表折算而应计入合并财务报表中“其他综合收益”项目的金额为（ ）万元人民币。
A -108 B 0 C -116 D-135 答案 A
解析： 2015 年年初乙公司可辨认净资产折算为记账本位币金额时应采用 2014 年 12 月 31 日的即期汇率，外币报表折算差额=（1250+200）×6.10 — （1250×6.20+200×6.15）=-135 ，合并报表中其他综合收益=-135×80%=-108.请问： 2015 年年初乙公司可辨认净资产折算为记账本位币金额时应采用 2014 年 12 月 31 日的即期汇率？？为什么 2015 年 1 月 1 号合并的，要用 2014 年 12 月 31 日的即期汇率？？
困扰好久，谢谢！！

回答人：chenyiwei
应使用购买日的即期汇率，看你把购买日认定为 2014 年 12 月 31 日还是 2015 年 1 月 1 日。